臺灣士林地方法院民事裁定              100年度抗字第145號
抗  告  人  朱健志
            朱麒榮
相  對  人  中租迪和股份有限公司
法定代理人  陳鳳龍
上列當事人間本票裁定事件，抗告人對於中華民國100 年11月7
日本院100 年度司票字第6881號裁定提起抗告，本院裁定如下：
    主  文
抗告駁回。
抗告程序費用新臺幣壹仟元由抗告人負擔。
    理  由
一、按執票人向本票發票人行使追索權時，得聲請法院裁定後強
    制執行。2 人以上在票據上共同簽名時，應連帶負責。票據
    法第123 條、第5 條第2 項分別定有明文。次按執票人向本
    票債務人行使追索權時，得要求自到期日起如無約定利率者
    ，依年利6 釐計算之利息。此觀票據法第124 條準用同法第
    97條第1 項第2 款規定自明。又本票執票人依上開法條之規
    定，聲請法院裁定許可對發票人強制執行，係屬非訟事件程
    序，法院僅就形式上審查得否准許強制執行，此項裁定並無
    確定實體上法律關係存否之效力，如發票人就票據債務之存
    否有爭執時，應由發票人提起確認之訴，以資解決，亦為最
    高法院56年臺抗字第714 號、57年臺抗字第76號判例意旨所
    明揭。
二、相對人聲請意旨略以：伊執有抗告人為發票人，如原裁定所
    示之本票1 紙（下稱系爭本票），並免除作成拒絕證書，詎
    屆期提示，尚有本金新臺幣540,850 元未獲付款，依票據法
    第123 條之規定聲請裁定許可強制執行等情，已據提出系爭
    本票為證，原裁定予以准許，即無不合。
三、抗告意旨略以：系爭本票之簽付係為解決第三人趙向往於天
    津鴻瑞達模具加工廠設立前之資金需求，先以抗告人任職之
    昆山馳凱機械有限公司名義代承辦租賃。惟嗣後已完成轉租
    賃手續，故理應解除昆山馳凱機械有限公司之所有責任，並
    返還系爭本票，且抗告人亦無欠款之責，今抗告人善意協助
    竟成強制執行對象，原裁定實非適法，為此提出抗告云云。
四、惟按，在票據上簽名者，依票上所載文義負責。2 人以上共
    同簽名時，應連帶負責。票據法第5 條定有明文。查系爭本
    票抗告人為共同發票人，業據相對人提出本票1 紙為證，抗
    告人自應負發票人之責任。至抗告人陳稱伊僅善意協助，實
    際上並無欠款之責云云，縱或屬實，亦屬實體上事項爭執，
    揆之首揭規定與判例意旨，僅得由抗告人另行提起訴訟，以
    資解決，非要本件非訟程序所得審究，抗告人執上情抗告，
    為無理由，應予駁回。
五、爰裁定如主文。
中    華    民    國   100    年    12    月    20    日
                  民事第一庭  審判長法  官  陳麗芬
                                    法  官  俞慧君
                                    法  官  陳梅欽
以上正本證明與原本無異。
本件裁定不得再抗告。
中    華    民    國   100    年    12    月    20    日
                                    書記官  羅伊安